# 请教陈版主，集团内股权置换问题。

提问人：15172592281 时间：2019-03-12 13:59:27
A 公司对子公司 B持股 60%，投资成本 5000 万元，该公司净资产 10000万元，按比例应享有 6000 万元; 但该公司评估值 20000 万元，我公司按比例应享有 12000 万元。A 公司对 B 公司的所有持股要转让给 C 公司，完成后，我公司按在 B 公司的评估价值对C 公司参股，比例 8%。那么 A公司在这个活动中需要确认收益否？适用非货币性交换？ABC 三公司同属一个集团公司。

回答人：chenyiwei
根据主帖信息，该交易是以公允价值为基础进行的，A 在这一过程中丧失对B 的控制权，取得一项金融资产（对C 的 “三无”股权投资），所以：
1 、取得对C 的 “三无” 股权投资，应按公允价值作为初始投资成本；
2 、合并报表层面，按照合并报表准则第五十条关于处置子公司的规定处理，可以确认处置子公司的损益；
3 、个别报表层面，以对 C 公司的股权投资的入账价值与对 B 的原有长期股权投资账面价值之间的差额确认为处置损益，计入投资收益。